【裁判字號】    97,消債清,58
【裁判日期】    981009
【裁判案由】    清算事件
【裁判全文】
臺灣士林地方法院民事裁定            97年度消債清字第58號
債  務  人  甲○○
                        3號4.
代  理  人  吳鴻奎律師
上列當事人聲請清算事件，本院裁定如下：
    主  文
債務人甲○○自中華民國九十八年十月十二日十七時起開始清算
程序。
命司法事務官進行本件清算程序。
    理  由
一、按債務人與金融機構協商成立者，不得聲請更生或清算，但
    因不可歸責於己之事由，致履行顯有重大困難者，不在此限
    。本條例施行前，債務人依金融主管機關協調成立之中華民
    國銀行公會會員辦理消費金融案件無擔保債務協商機制與金
    融機構成立之協商，準用前項之規定，消費者債務清理條例
    第151 條第5 項、第6 項分別定有明文。次按，債務人不能
    清償債務或有不能清償之虞，於法院裁定開始更生程序或許
    可和解或宣告破產前，得向法院聲請清算，觀諸消費者債務
    清理條例第3 條、第80條規定自明。又法院開始清算程序之
    裁定，應載明其年、月、日、時，並即時發生效力。法院開
    始更生或清算程序後，得命司法事務官進行更生或清算程序
    ，必要時得選任律師、會計師或其他適當之自然人或法人一
    人為監督人或管理人，復為同條例第83條第1 項、第16 條
    所明定。
二、聲請意旨略以：伊有不能清償債務情事，前曾於民國95年5
    月間依照「中華民國銀行公會會員辦理消費金融案件無擔保
    債務協商機制」請求共同協商債務清償方案，並協商成立，
    協商條件為每月還款新臺幣（下同）19,362元。惟伊從事特
    種行業，收入不穩定，又伊原即有失眠、復發性風濕等症，
    伊於協商成立按時繳款四期後，除舊疾復發外，另患有躁鬱
    症及憂鬱症，醫囑「長期有嚴重憂鬱、失眠等身心症狀，其
    近期有自殺意念，宜避免有壓力之環境，並持續治療」，伊
    確實無法為任何工作，於95年年底因無收入而毀諾，伊確係
    因不可歸責於己，致履行協商條件顯有重大困難。且伊未經
    法院裁定開始更生程序或許可和解或宣告破產，爰向本院聲
    請清算等語。
三、經查，債務人王金福所主張之上開事實，業據提出臺北市立
    聯合醫院陽明院區診斷證明書、馬偕紀念醫院乙種診斷證明
    書（見本院卷第16至19頁）、身心障礙手冊、重大傷病免自
    行部分負擔證明卡、身心障礙津貼補助函（見本院卷第20至
    22頁）、95、96、97年綜合所得稅各類所得資料清單、財產
    歸屬資料清單（見本院卷第23至24、191 頁）、財團法人金
    融聯合徵信中心當事人綜合信用報告─債務清理條例協商前
    置專用債權人清冊（見本院卷第26至29頁）、中華民國銀行
    公會會員辦理消費金融案件無擔保債務協商機制協議書及無
    擔保債務還款計畫影本（見本院卷第43至45頁）、勞工保險
    人被保險投保資料表（見本院卷第92頁）等為證，核閱屬實
    ，堪認為真正。是債務人自陳從事特種行業，每月收入約為
    10,000元，該筆收入尚無法支付每月協商金額19,362元，遑
    論維持債務人之必要生活。準此，債務人主張其有不可歸責
    於己之事由，致履行協商條件顯有困難，堪認為真實。此外
    ，債務人復查無消費者債務清理條例第6 條第3 項、第8 條
    或第82條第2 項所定駁回清算聲請之事由存在，則債務人聲
    請清算，應屬有據。揆諸首揭規定及說明，應予開始清算程
    序，並命司法事務官進行本件清算程序。
四、爰裁定如主文。
中    華    民    國    98    年    10    月    9     日
                  民事第二庭  法      官  藍雅清
上為正本係照原本作成。
本件不得抗告。
中    華    民    國    98    年    10    月    9     日
                              書  記  官  羅伊安


司法院資訊處製作；財團法人民間司法改革基金會備份。
